臺灣臺中地方法院刑事判決
110年度交簡上字第278號
上  訴  人  臺灣臺中地方檢察署檢察官
被      告  劉特真


上列上訴人因被告之公共危險案件，不服本院110年度沙交簡字
第639號中華民國110年8月26日第一審刑事簡易判決（聲請簡易
判決處刑書案號：110年度速偵字第2948號），提起上訴，本院
管轄之第二審合議庭認不得以簡易判決處刑，改依通常程序審理
，並自為第一審判決如下：
    主    文
原判決撤銷。
本件公訴不受理。 
    理　　由
一、聲請簡易判決處刑意旨略以：被告劉特真於民國110年7月26
    日17時許，在臺中市沙鹿區巨業車站對面之小吃店內，食用
    含酒精成分之土虱後，仍隨即駕駛車牌號碼0000-00號自用
    小貨車，自飲酒地出發，欲返回臺中市○○區○○路000號6樓之
    3之住處。嗣於同日18時10分許，行經臺中市沙鹿區沙田路
    近太平路口時，因不勝酒力致注意力及控制力降低，不慎撞
    及王立維所駕駛之車牌號碼000-0000號自用小客車(無人受
    傷）。經警據報前往處理，並於同日18時30分許，對被告施
    以吐氣酒精濃度測試，測得其吐氣所含酒精濃度達每公升0.
    67毫克，而查悉上情，因認被告涉犯刑法第185 條之3 第1 
    項第1款之公共危險罪嫌等語。
二、上訴意旨略以：被告業於原審判決前之110 年8 月8日死亡
    ，依刑事訴訟法第303 條第5 款、第451條之1第4項但書第3
    款、第452條規定，原審自應改適用通常程序審理而諭知不
    受理判決，是原審所為諭知被告罪刑之判決，尚有未洽等語
    。
三、按被告死亡者，應諭知不受理之判決，並得不經言詞辯論為
    之；對於簡易判決之上訴，準用刑事訴訟法第三編第一章及
    第二章之規定除第三百六十一條外之規定；第二審法院認為
    上訴有理由，或上訴雖無理由，而原判不當或違法者，應將
    原審判決經上訴之部分撤銷，就該案件自為判決，刑事訴訟
    法第303 條第5 款、第 307條、第455 條之1 第3 項、第36
    9 條第1 項前段分別定有明文。復按檢察官聲請以簡易判決
    處刑之案件，經法院認為有刑事訴訟法第451 條之1 第4 項
    但書之情形者，應適用通常訴訟程序審判之，刑事訴訟法第
    452 條亦有明文。又管轄第二審之地方法院合議庭受理簡易
    判決上訴案件，應依通常程序審理，其認案件有刑事訴訟法
    第452 條之情形者，應撤銷原判決，逕依通常程序為第一審
    判決，法院辦理刑事訴訟簡易程序案件應行注意事項第14點
    已有明文。　　
四、經查，被告因公共危險案件，經檢察官以110年度速偵字第2
    948號聲請簡易判決處刑，於110 年8月6日繫屬本院沙鹿簡
    易庭，原審於110年8 月26日以 110年度沙交簡字第639 號
    判決判處有期徒刑3月，併科罰金新臺幣（下同）4萬元，有
    期徒刑如易科罰金，罰金如易服勞役，均以1000元折算壹日
    ，此有臺灣臺中地方檢察署110年8月6日中檢謀陽110速偵29
    48字第1109074876號函上本院刑事分案室收件戳章、原審判
    決書在卷可按。惟被告已於110 年8 月8日死亡，有被告之
    個人基本資料查詢結果1 份在卷可證。是被告已於原審判決
    前死亡，揆諸前開法律規定，自應諭知不受理之判決，然原
    審未察，仍於110年8 月26日對被告為有罪科刑之實體判決
    ，乃屬誤用簡易處刑程序，自有未洽，檢察官上訴指摘原審
    判決於法未合等語，為有理由，自應由本院管轄第二審之合
    議庭將原判決予以撤銷，改依通常程序自為第一審判決，並
    不經言詞辯論，逕諭知不受理之判決。
據上論斷，應依刑事訴訟法第455 條之1第1項、第3項、第452條
、第451條之1第4項但書第3 款、第369 條第1項前段、第364條
、第303條第5款、第307條，判決如主文。
本案經檢察官黃勝裕聲請簡易判決處刑及提起上訴。 
中　　華　　民　　國　　110 　年　　11　　月　　22　　日
             刑事第十二庭   審判長法  官  廖慧娟
                                  法  官  黃震岳
                                  法  官  張意鈞
上正本證明與原本無異。
如不服本判決應於收受送達後20日內向本院提出上訴書狀，並應
敘述具體理由；其未敘述上訴理由者，應於上訴期間屆滿後20日
內向本院補提理由書（均須按他造當事人之人數附繕本）「切勿
逕送上級法院」。
                                  書記官  陳怡臻
中　　華　　民　　國　　110 　年　　11　　月　　22　　日